【裁判字號】    98,消債更,247
【裁判日期】    980630
【裁判案由】    更生事件
【裁判全文】
臺灣臺中地方法院民事裁定           98年度消債更字第247號
聲  請  人  丁○○
                        22號.
債  權  人  台灣土地銀行股份有限公司
                      統一編號.
法定代理人  癸○○
債  權  人  台北富邦商業銀行股份有限公司
                      統一編號.
法定代理人  甲○○
債  權  人  國泰世華商業銀行股份有限公司
                      統一編號.
法定代理人  丙○○
債  權  人  花旗(台灣)商業銀行股份有限公司
                      統一編號.
法定代理人  戊○○
債  權  人  台中商業銀行股份有限公司
                      統一編號.
法定代理人  庚○○
債  權  人  臺灣新光商業銀行股份有限公司
                        7、2.
                      統一編號.
法定代理人  乙○○
                        7、2.
債  權  人  遠東國際商業銀行股份有限公司
                        1樓及.
                      統一編號.
法定代理人  辛○○
                        1樓及.
債  權  人  元大商業銀行股份有限公司
                        樓.5.
                      統一編號.
代  理  人  己○○
債  權  人  台新國際商業銀行股份有限公司
                      統一編號.
法定代理人  壬○○
債  權  人  中國信託商業銀行股份有限公司
                      統一編號.
法定代理人  子○○
上列當事人因消費者債務清理事件聲請更生，本院裁定如下：
    主  文
聲請駁回。
聲請費用由聲請人負擔。
    理  由
一、按債務人與金融機構協商成立者，不得聲請更生或清算，但
    因不可歸責於己之事由，致履行顯有重大困難者，不在此限
    ；本條例施行前，債務人依金融主管機關協調成立之中華民
    國銀行公會會員辦理消費金融案件無擔保債務協商機制與金
    融機構成立之協商，準用前項之規定，消費者債務清理條例
    第一百五十一條第五項、第六項分別定有明文。又聲請更生
    或清算不合程式或不備其他要件者，法院應以裁定駁回之，
    但其情形可以補正者，法院應定期間先命補正，復為同條例
    第八條所明定。
二、查本件債務人於本法實行前曾與銀行成立協商，每月繳款新
    台幣二萬六千元左右，但因薪資減少，扣除生活費用後無法
    清償以致毀諾，爰依法聲請更生等語，業據提出九十五年債
    務協商協議書為憑，足堪採信。債務人雖稱其因薪資減少以
    致毀諾云云。然依卷附九十五、九十六年財稅所得資料顯示
    ，債務人所得各為三十八萬及三十九萬餘元，其薪資條件並
    無明顯惡化，卻於協商後僅履行三期即告毀諾，則其主張係
    屬不可歸責一節，應非可採。
三、再經本院依職權向各金融機關債權人函查債務人消費明細紀
    錄顯示，債務人消費內容多為高額飲宴消費（妏欣卡拉ＯＫ
    、築蝶茶藝館等，金額各二十萬元）、保費支出（紐約人壽
    ）及大量預借現金，而其每月消費額度時有逾越薪資總額之
    情事，此有卷附債務人消費明細附卷可稽，上述消費性質均
    非生活必要之支出，而係奢侈、浪費之性質。
四、又債務人之消費內容既如前述，核與消費者債務清理條例第
    一百三十四條第四款所稱：「浪費、賭博或其他投機行為，
    致財產顯然減少或負擔過重之債務」等不免責事由相當。再
    經本院訊問各該債權人亦表明反對債務人之更生聲請，顯見
    本件縱令進入更生程序，亦將因其更生方案無法獲致債權人
    會議通過或法院認可而宣告清算，徒增程序勞費，毫無實益
    。是本件債務人聲請更生，既違背消費者債務清理條例第一
    百五十一條第五項之規定，且上開欠缺又屬無從補正，依上
    說明，自應駁回其更生之聲請，爰裁定如主文。
中    華    民    國    98    年    6     月    30    日
                            民事庭法官  張升星
上為正本係照原本作成
如不服本裁定，應於裁定送達後10日內，以書狀向本院提出抗告
，並繳納抗告費新臺幣1千元
中    華    民    國    98    年    6     月    30    日
                            書  記  官  陳貴欽


司法院資訊處製作；財團法人民間司法改革基金會備份。
